臺灣高雄地方法院刑事判決
111年度交簡上字第161號
上  訴  人  臺灣高雄地方檢察署檢察官
被      告  劉筵程


上列上訴人因被告公共危險案件，不服本院高雄簡易庭民國111
年7 月12日111年度交簡字第1864號第一審簡易判決（聲請簡易
判決處刑案號：111年度速偵字第1746號) ，本院管轄之第二審
合議庭判決如下：
    主  文
原判決撤銷。
劉筵程犯不能安全駕駛動力交通工具罪，累犯，處有期徒刑伍月
，併科罰金新臺幣參萬元，有期徒刑如易科罰金，罰金如易服勞
役，均以新臺幣壹仟元折算壹日。
    事  實
一、劉筵程前因公共危險、施用毒品案件，分別經法院判處有期
    徒刑4月併科罰金新臺幣3萬元、2月確定，有期徒刑部分嗣
    經定應執行有期徒刑5月確定，於民國108年10月15日易科罰
    金執行完畢。詎仍於111年6月11日3時至5時許，在高雄市新
    興區五福二路某處飲用調酒後，明知吐氣所含酒精濃度已達
    每公升0.25毫克以上者，不得駕駛動力交通工具，仍在呼氣
    酒精濃度已逾上開標準之情形下，基於不能安全駕駛動力交
    通工具而駕駛之犯意，於同日14時30分許，駕駛屬於動力交
    通工具之車牌號碼000-0000號自用小客貨車行駛於道路。嗣
    於同日14時53分許，行經高雄市前金區七賢二路與中華三路
    口時，因違規左轉為警攔查，其拒絕攔查加速逃逸，行至高
    雄市○○區○○○路○○○○街○○○○○○路○○○○號碼0000-00號自用小客
    車（無人受傷），嗣行至高雄市○○區○○○路000號前時始經警
    加以攔停，並於同日15時10分許施以酒精濃度檢測，得知其
    呼氣所含酒精濃度達每公升0.44毫克，始悉上情。
二、案經案經高雄市政府警察局新興分局報告臺灣高雄地方檢察
    署檢察官偵查後聲請簡易判決處刑。
    理  由
一、本判決下列所引用被告以外之人於審判外之陳述，經檢察官
    、被告於本院審理時均同意有證據能力（見本院卷第49至50
    頁），本院審酌上開證據資料作成時之情況，尚無違法不當
    及證明力明顯過低之瑕疵，而認為以之作為證據應屬適當，
    依刑事訴訟法第159條之5條第1 項規定，均有證據能力。
二、訊據被告於警詢、偵訊及本院審理時坦承上開犯行不諱(見
    偵卷第15至19頁、第71至73頁，院卷第47至52頁、第75頁)
    ，復有高雄市政府警察局新興分局前金分駐所酒駕肇事駕駛
    人測得酒精濃度檢定表(見偵卷第21頁)、呼氣酒精測試器檢
    定合格證書(見偵卷第23頁)、道路交通事故現場圖、車輛詳
    細資料報表、舉發違反道路交通管理事件通知單影本(見偵
    卷第35、39頁、第43至51頁)、車輛詳細資料報表(見偵卷第
    55頁)、警員職務報告（見偵卷第11頁）及行車紀錄器翻拍
    照片9張(見偵卷第29至33頁)及公路監理電子閘門查詢資料(
    見偵卷第41頁)在卷可憑，堪認被告上開自白，核與事實相
    符，堪採為論罪科刑依據。從而，本案事證明確，應依法論
    科。　　
三、核被告所為，係犯刑法第185條之3第1項第1款之不能安全駕
    駛動力交通工具罪。被告前因公共危險、施用毒品案件，分
    別經法院判處有期徒刑4月併科罰金新臺幣3萬元、2月確定
    ，有期徒刑部分嗣經定應執行有期徒刑5月確定，於民國108
    年10月15日易科罰金執行完畢。查檢察官於聲請簡易判決處
    刑及本院審理時，已指明上開前科，並請求依法加重其刑，
    復提出執行案件資料表、臺灣臺北地方法院108年度聲字第1
    034號刑事裁定、臺灣高等法院定應執行案件一覽表，被告
    復於本院審理時對執行案件資料表及前案紀錄表所載內容表
    示沒有意見，依最高法院111年度台上字第3143號判決意旨
    ，應認檢察官就被告有何構成累犯之事實或應予加重其刑之
    必要，已主張或具體指出證明方法。被告於受上開有期徒刑
    執行完畢後，5年內故意再犯本案有期徒刑以上之罪，合於
    累犯規定之要件。參酌司法院釋字第775號解釋意旨，於刑
    法修正前，為避免發生罪刑不相當之情形，法院應依該解釋
    意旨，就個案裁量是否加重最低本刑。本院審酌被告前於10
    0年、107年間酒後駕車，經警測試其吐氣所含酒精成分高達
    每公升0.64毫克、0.39毫克，犯不能安全駕駛致交通危險罪
    而經臺灣臺北地方法院100年度北交簡字908號、臺灣新北地
    方法院107年度交簡字第2873號刑事簡易判決分別判處罰金9
    萬元、有期徒刑4月，併科罰金3萬元等情，有臺灣高等法院
    被告前案紀錄表在卷足憑，被告於前案罪質與本案相同，足
    見行為人有其特別惡性，且前罪之罰金刑、徒刑執行無成效
    ，其對於刑罰之反應力顯然薄弱，揆諸上開大法官解釋意旨
    ，自應依刑法第47條第1項之規定予以加重其刑。
四、原審以被告罪證明確，予以論罪科刑，並認檢察官就被告構
    成累犯之事實，僅提出被告前案紀錄，係未具體指明證明方
    法，故未對被告論以累犯而加重其刑，固非無見。然檢察官
    聲請簡易判決處刑書業已載明前述被告構成累犯之事實，並
    提出刑案查註記錄表為據，而被告於本院審理時就屬派生證
    據之執行案件資料表及前案紀錄表所顯示其前案執行情形，
    並未爭執其真實性，本院對之踐行證據調查程序後，被告對
    於該些證據資料均表示無意見，依前揭最高法院判決意旨，
    檢察官就被告構成累犯之事實，及對刑罰反應力薄弱而應加
    重最低本刑部分，應已具體指明調查方法，原審未及審酌上
    情，自應由本院將原判決撤銷改判。
五、爰審酌被告明知飲酒將顯著降低自身之思考、判斷及控制能
    力，酒後貿然駕車因而極易肇致交通事故，仍執意於酒後吐
    氣所含酒精濃度達每公升0.44毫克之情形下，駕駛自用小客
    貨車行駛於市區道路，不僅漠視自身安危、罔顧公眾安全非
    輕，並致他人車輛毀損，所為實非可取；惟念及被告犯後已
    坦承犯行，且進行社會服務以悔過自新，有志願服務時數證
    明書在卷可參（見本院卷第85頁），犯後態度尚佳，且本次
    酒駕幸無人受傷，兼衡被告自陳之教育程度、經濟能力及生
    活狀況(詳本院卷第80頁)等一切具體情狀，量處如主文所示
    之刑，並諭知易科罰金及易服勞役之折算標準，以資懲儆。
據上論斷，應依刑事訴訟法第455條之1第1項、第3項、第369條
第1項前段、第364條、第299條第1項前段，判決如主文。
本案經檢察官范家振聲請簡易判決處刑及提起上訴，檢察官葉容
芳到庭執行職務。
中　　華　　民　　國　　111 　年　　11　　月　　16　　日
                  刑事第十五庭  審判長法　官  方錦源
　　　　　　　　　                    法　官  都韻荃
　　　　　　　　　                    法　官  劉珊秀
以上正本證明與原本無異。
不得上訴。
中　　華　　民　　國　　111 　年　　11　　月　　16　　日
                                      書記官  許麗珠